臺灣高等法院臺南分院刑事判決　　　　　九十二年度上更(一)字第三三三號　　Ｇ
　　　上　訴　人
　　　即　被　告　乙　○　○
右上訴人因違反期貨交易法案件，不服臺灣臺南地方法院八十九年度訴字第四三號中
華民國八十九年五月十六日第一審判決（起訴案號：臺灣臺南地方法院檢察署八十八
年度偵字第一一六九七號），提起上訴，判決後經最高法院發回更審，本院判決如左
：
      主      文
原判決關於乙○○、丙○○、甲○○、丁○○部分均撤銷。
乙○○共同違反非期貨商不得經營期貨交易業務之規定，處有期徒刑陸月，緩刑年
，扣案如附表編號四、六、十二號所示之物均沒收。
丙○○、甲○○、丁○○共同違反非期貨商不得經營期貨交易業務之規定，各處有期
徒刑肆月，均緩刑貳年，扣案如附表編號四、六、十二號所示之物均沒收。
      事      實
一、乙○○（澳門地區人民）於民國八十八年三月二十日，在臺南市○○路五七三號
    十二樓開設萬豐行，為萬豐行實際負責人，同時乙○○先徵得丙○○同意，於同
    年三月二十日，以丙○○名義，擔任萬豐行名義負責人。嗣於同年七月十三日，
    又徵得吳坤聰（業經本院上訴審判處有期徒刑四月，緩刑二年確定）同意，將名
    義負責人變更為吳坤聰，乙○○則係萬豐行之實際負責人，並聘僱甲○○（香港
    地區人民）、丁○○為該行經理，乙○○、丙○○、吳坤聰、甲○○、丁○○五
    人均明知其等非期貨商，且萬豐行登記之營業項目為「一、投資顧問業。二、企
    業經營管理顧問業。三、資訊軟體服務業。四、資料處理服務業。五、電子資訊
    供應務業。」，並不包括仲介及提供場所設備及相關外匯資訊供客戶自行下單操
    作外幣保證金交易業務，乙○○、甲○○、丁○○與丙○○，乙○○、甲○○、
    丁○○與吳坤聰竟分別共同基於犯意聯絡及行為分擔，未經許可，擅自以萬豐行
    名義經營仲介外幣保證金交易之期貨交易業務，其方式是先以萬豐行名義招募文
    書兼職人員，於錄取新進人員後，再由甲○○、丁○○對新進人員郭香吟等人施
    予外匯買賣之操作、分析等訓練，並提供與萬豐行合作之澳門華基利投資顧問公
    司（下稱華基利公司）海外客戶買賣外匯之資料，教導新進人員計算盈虧，藉機
    吸收成為客戶，而由萬豐行提供場所設備及相關外匯資訊，供客戶自行下單操作
    外幣保證金交易業務，並提供華基利公司之買賣合約書供客戶簽約，招攬客戶翁
    譓雯、顏淑絃等人先匯入開戶保證金美金一萬元不等至華基利公司指定之帳戶，
    完成開戶手續後即可進行外匯保證金之交易，其交易商品為歐元（八十八年一月
    前為德國馬克）、英鎊、瑞士法郎、日幣等四種，下單買賣之保證金為每口美金
    一千元，隔夜為每口美金二千元，每次最低交易口數為一口，客戶欲下單買賣時
    可透過萬豐行提供之免費專線電話下單至澳門華基利公司，或在家中自費打電話
    下單至華基利公司，每買賣一口，華基利公司則向客戶收取成交價格上下五點之
    手續費，而華基利公司每日將當日成交情形，依個別客戶製作日結表，傳真予萬
    豐行，客戶看表後即知盈虧，萬豐行則向華基利公司抽取每口交易佣金美金三十
    元，萬豐行並提供金融資訊報價、場地、設備及相關外匯資訊，供客戶自行下單
    交單交易。嗣於八十八年八月六日，為法務部調查局臺南市調查站（下稱臺南市
    調查站）調查員持搜索票在上址查獲，並扣得如附表所示之物。
二、案經臺南市調查站移送臺灣臺南地方法院檢察署檢察官偵查起訴。
      理      由
一、上訴人即被告乙○○、甲○○、丁○○經本院本審合法傳喚，無正當理由不到庭
    ，其等於原審審理時均坦承萬豐行係於右揭時、地提供設備及相關外匯資訊供客
    戶自行下單操作與華基利公司為外幣保證金交易業務等情，被告乙○○並坦認萬
    豐行向華基利公司抽取每口交易佣金美金三十元等情，惟均矢口否認有違反期貨
    交易法之犯行，均辯稱：萬豐行為臺南市府核准經營「投資顧問業（包括內外投
    資之引介、提供商情資料與引介諮商顧問）、企業經營管理顧問業」等業務，該
    行向客戶及業務員解說外匯交易制度之操作方及疑難解簽，係屬萬豐行營業項目
    。期貨交易法第一百十二條第五款規定，係以未經許可擅自經營期貨信託事業、
    期貨經理事業、期貨顧問事業或其他期貨服務事業為其構成要件，並未包括「引
    介」或「仲介」之服務在內，其等及萬豐行人員均未與客戶簽訂委任契約，亦未
    對期貨交易有關事業提意見，又未發行有關期貨交易之出版品或舉辦期貨交易之
    講習，故非「擅自經營期貨顧問事業」；亦無募集期貨信託基金發行受益憑證，
    並運用期貨信託基金從事期貨交易之行為，無「擅自經營期貨信託事業」；又未
    接受特定人之「全權委託」或向不特定人「募集資金」從事期貨交易，而係由客
    戶在澳門華基利公司開立帳戶，委任華基利公司為代理人，在國際市場買賣「現
    貨」外幣，應不構成「擅自經營期貨經理事業」；萬豐行係與精業股份有限公司
    簽約，租用渠等提供之國際金融商情資訊以供業務人員從事臺南市政府核准之營
    業項目「國外投資之引介、提供商情資料與引介諮商顧問」等業務時之參考，萬
    豐行人員未提供期貨資訊予他人，應不構成擅自經營其他期貨服務事業，再者，
    澳門華基利公司既非在我國期貨交易所買賣交易，亦非與我國外匯指定銀行從事
    外幣保證金交易，故其等絕未經營外幣保證金交易業務，萬豐行僅「引介」居間
    「仲介」國人與國外之澳門華基利公司簽訂客戶協議書後，由國人委託華基利公
    司逕在「國外地區」從事不論期貨、現貨貨外幣交易或其他投資行為，係國人在
    國外地區從事之信託投資交易，我國期貨交易法係國內法應不能予以規範云云。
    被告甲○○另辯稱：其係匯業銀行經理，並未在萬豐行任職，去萬豐行是找乙○○等人聊天，如有客戶問外幣買賣之問題時，才基於朋友立場幫忙解釋，並非以
    此為業云云；被告丁○○另辯稱：客戶自行下單，其並未代客操作外幣保證金交
    易云云。訊據上訴人即被告丙○○坦承其於八十八年三月到六月間，擔任萬豐行
    名義負責人，在其擔任萬豐行名義負責人，其非期貨商等情，惟否認有違反期貨
    交易法之犯行，辯稱：其在萬豐行只擔任三個月的負責人，其只是人頭而已，其
    沒有在經營，實際負責人是被告乙○○。萬豐行的實際負責人被告乙○○說有一
    家外商銀行未來想在臺灣設立分行，在還沒設立分行之前，要先設立一個辦事處
    ，來負責聯繫和市場調查的工作，因為他是外國人，所以不瞭解如何申請商號或
    辦事處，想用其名義去辦理，在辦理之前他有跟其說萬豐行營業項目會向臺南市
    的工商管理課提出合法申請一些可經營的營業項目，後來那些營業項目也都給其
    看過，該工商管理課也發給營利事業登記證，該登記證上的營業項目和被告乙○○所提出之營業項目也相符，用其名義登記為負責人時，萬豐行所經營的營業項
    目和營利事業登記證上之營業項目也相符云云。
二、經查：
（一）據臺南市政府函覆稱：「『萬豐行』於八十八年三月二十日辦理營利事業設立
      登記，營業地址為臺南市○○區○○路五七三號十二樓，負責人丙○○，又於
      同年七月十三日辦理變更登記負責人為吳坤聰，目前該行號已於八十八年八月
      二十三日辦理歇業登記等語，有該府九十三年二月二十七日南市建商字第０９
      ３００１５７４２０號函一份附於本院本審卷足憑。而被告丙○○於本院本審
      準備程序時供稱：「（當時你是否登記萬豐行的名義負責人？）民國八十八年
      三月到六月間，我是萬豐行的名義負責人。」「（後來萬豐行的名義負責人變
      更為何人？）後來我到法院開庭才知道變更為吳坤聰。」「（你擔任萬豐行的
      名義負責人時，丁○○是否擔任經理？）他雖然不是向我應徵，但我有印象他
      們聘他為經理。」「（乙○○是否為萬豐行的實際負責人？）是，他在原審及
      二審法院審理時有承認。」等語（見本院本審卷九十二年十一月十七日準備程
      序筆錄）。證人即查獲當時擔任萬豐行業務助理之郭耀鴻於臺南市調查站訊問
      時證稱：「：：：本公司平時業務管理係由王經理（詳細名稱我不清楚）負責
      管理：：：」等語（見臺南市調查站卷郭耀鴻調查筆錄）。又證人即查獲當時
      擔任萬豐行客服部副理蔡振寶於臺南市調查站訊問時證稱：「我係由萬豐行經
      理甲○○僱用任職：：：」等語（見臺南市調查站卷蔡振寶調查筆錄）。證人
      即查獲當時擔任萬豐行業務員王正安於臺南市調查站亦證稱：「我受僱於萬豐
      行經理甲○○：：：」等語（見臺南市調查站卷王正安調查筆錄）。從上述各
      情觀之，被告丙○○係於同年三月二十日，擔任萬豐行名義負責人。嗣於同年
      七月十三日，將名義負責人變更為共同被告吳坤聰，被告乙○○則係萬豐行之
      實際負責人，並聘僱甲○○、丁○○為該行經理。被告甲○○雖辯稱：其係匯
      業銀行經理，並未在萬豐行任職，去萬豐行是找被告乙○○等人聊天，如有客
      戶問外幣買賣之問題時，才基於朋友立場幫忙解釋，並非以此為業云云。被告
      丙○○於本院本審準備程序時雖亦供稱：「（當時甲○○是擔任何職務？）他
      到萬豐行來拜訪時，和我碰面的時候他說他是澳門匯業銀行的經理，他是乙○○的朋友，他來臺灣接洽未來澳門匯業銀行準備來臺灣開分行的可能合作事宜
      。」「（甲○○在萬豐行有無擔任任何職務？）據我所知是沒有。」「（甲○○入境臺灣是否任職萬豐行經理？）沒有，我沒聽過這件事。」等語（見本院
      本審卷九十二年十一月十七日準備程序筆錄）。惟查被告丙○○自承其在萬豐
      行只擔任三個月的負責人，其只是人頭而已，其沒有在經營，實際負責人是被
      告乙○○，則其何以知道被告甲○○入境臺灣不是任職萬豐行經理？此部分之
      供述是否與事實相符，即有疑問，況亦與上開證人郭耀鴻、蔡振寶、王正安等
      人前開證述不符，是尚難據以認定被告甲○○未在萬豐行擔任經理之證據。而
      被告甲○○於八十八年間入出臺灣地區多達十一次，留滯臺灣長達二百六十多
      日，被告甲○○來臺灣如係接洽未來澳門匯業銀行準備來臺灣開分行的可能合
      作事宜，衡情並不需入出臺灣地區多達十一次，留滯臺灣長達二百六十多日，
      被告甲○○案發在現場顯係因其在萬豐行任經理，而非僅是去萬豐行找乙○○
      等人聊天，被告甲○○上開辯解，不足採。
（二）財政部證券暨期貨管理委員會八十六年十月六日（八六）臺財證（五）字第五
      六五六○號函說明：「二、查期貨交易法第三條第一項第四款所規定槓桿保證
      金交易係指當事人約定，一方支付契約價金一定成數之款項或取得他方授與之
      一定信用額度，雙方於未來特定期間內，依約定方式結算差額或交付約定標的
      物之契約。而依貴局（中央銀行外匯局）所稱之『外幣保證金交易』，係指一
      方於客戶與其簽約並繳付外幣保證金後，得隨時應客戶之請求，於保證金之倍
      數範圍內以自己之名義為客戶之計算，在外匯市場從事不同幣別間之即期或遠
      期買賣交易，此項交易不須實際交割，一般都在當日或到期前以反方向交易軋
      平而僅結算買賣差價。由上開定義得知『外幣保證金交易』為期貨交易法第三
      條第一項第四款槓桿保證金交易之一種。三、所詢公司、行號未經許可經營或
      仲介外幣保證金交易及個人以接受收委託書並收取佣金或手續費等之方式代他
      人操作，與外匯指定銀行進行外幣保證金交易之行為，是否違反期貨交易法，
      謹說明如下：(一)任何人除依期貨交易法第三條第二項規定豁免者外，非經本會
      核准而經營期貨交易法第三條第一項之期貨交易業務，應依該法第一百十二條
      第三款、第四款規定處罰，而『仲介』行為視本會未來對期貨仲介業之規範內
      容而定，是否違反期貨交易法第八十二條之規定，而有同法第一百十二條第五
      款罰則之適用，此部分俟本會對其規範內容定案後另行函復，本會對期貨仲介
      行為未規範前，期貨仲介屬期貨商之業務，而非經本會核准經營期貨業務者，
      核屬違反期貨交易法第五十六條第一項之規定，應依同法第一百十二條第三款
      規定處罰。(二)另任何人以接受委託書並收取佣金或手續費等方式代他人操作，
      與外匯指定銀行進行外幣保證金交易之行為，係違反期貨交易法第八十二條第
      一項之規定，應依同法第一百十二條第五款處罰。」等語，有該函影本一份附
      於原審卷（第六四頁至第六五頁）足參，係認「期貨仲介」於立法規範之前，
      應屬期貨商之業務。復按期貨交易法第五十六條第一項規定：「非期貨商除本
      法另有規定外，不得經營期貨交易業務。」，違反著，應依同法第一百十二條
      第三款規定處罰。
（三）依期貨交易法第三條第一項規定「本法所稱期貨交易，指依國內外期貨交易所
      或其他期貨市場之規則或實務，從事衍生自商品、貨幣、有價證券、利率、指
      數或其他利益之下列契約之交易：一、期貨契約：指當事人約定，於未來特定
      期間，依特定價格及數量等交易條件買賣約定標的物，或於到期前或到期時結
      算差價之契約。二、選擇權契約：指當事人約定，選擇權買方支付權利金，取
      得購入或售出之權利，得於特定期間內，依特定價格及數量等交易條件買賣約
      定標的物；選擇權賣方於買方要求履約時，有依約履行義務；或雙方同意於到
      期前或到期時結算差價之契約。三、期貨選擇權契約：指當事人約定，選擇權
      買方支付權利金，取得購入或售出之權利，得於特定期間內，依特定價格數量
      等交易條件買賣期貨契約；選擇權賣方，於買方要求履約時，有依選擇權約定
      履行義務；或雙方同意於到期前或到期時結算差價之契約。四、槓桿保證金契
      約：指當事人約定，一方支付價金一定成數之款項或取得他方授與之一定信用
      額度，雙方於未來特定期間內，依約定方式結算差價或交付約定物之契約。」
      。查萬豐行登記之營業項目雖為「一、投資顧問業。二、企業經營管理顧問業
      。三、資訊軟體服務業。四、資料處理服務業。五、電子資訊供應務業。」，
      有該府九十二年十一月二十一日南市建商字第０９２０３０１５４００號函所
      附營利事業登記抄本一份附於本院本審卷足憑。惟證人即萬豐行業務員郭香吟
      於臺南市調查站訊問時證稱：「：：：梅先生（指被告乙○○）並聳（慫）恿
      我說這種行業賺錢十分容易，要我找客戶或自行出資在該公司（指萬豐行）操
      作外匯保證金交易，我受其影響乃在年５月４日依公司提供的帳戶匯款美金
      一萬元至美國再轉澳門一天後，梅先生通知我，我已在澳門匯業銀行子公司華
      基利投資（國際集團）有限公司開戶成功，可以操作外匯保證金交易。」「（
      交易方式係）透過萬豐行專線電話至澳門下單，當日平倉口交易為美金一千元
      保證金，隔日平倉則需美金兩千元保證金，每口收取盤差正負五點（共十點）
      為手續費（約美金一百元）」等情（見臺南市調查站郭香吟調查筆錄）。證人
      即萬豐行職員楊美英於臺南市調查站訊問時證稱：其至萬豐行應徵文書處理人
      員，經由該公司經理丁○○解說操作外匯保證金交易制度可獲利，乃在萬豐行
      與華基利公司簽買賣外匯，並匯款美金八千元為開戶保證金，開始買賣外匯，
      其以萬豐行電話親自向華基利公司下單買賣外匯，其與萬豐行簽約買賣外匯，
      該公司可買賣之外匯種類為歐元、英鎊、日幣、瑞士法郎等四種，開戶保證金
      美金一萬元，但其先匯款八千元，即開始買賣外匯，手續費計價係以成交價上
      下五點差額為手續費，迄今交易約八口合約，交易之合約迄今尚未平倉，唯合
      約係處於虧損期間等情（見臺南市調查站楊美英調查筆錄）。證人即客戶顏淑
      絃於臺南市調查站訊問時證稱：其由人介紹，到萬豐行買賣外匯，客戶欲在該
      公司從事外匯保證金買賣，需先繳納開戶保證金美元一萬元，實際買賣時，再
      依口數繳交手續費，日元為八十美元，歐元為一百元，法郎為六十美元，英鎊
      為一百美元，但其只有從事歐元之買賣等語（見臺南市調查站顏淑絃調查筆錄
      ）。證人即客戶翁譓雯於臺南市調查站訊問時證稱：其係經在萬豐行任職做外
      匯保證金交易的朋友劉振宇之邀，至萬豐行看盤及講解操作，一筆保證金槓桿
      交易可擴大為十倍，即出資一萬元美金可承做十萬元美金外交易，操作之外
      幣有日元、歐元、瑞士法郎及英鎊四種主要貨幣，萬豐行有提供十餘台電腦螢
      幕供客戶操作，前述四種外幣成交行情曲線圖，並設有專線電話與澳門聯絡供
      客戶下單操作外匯保證金交易等情（見臺南市調查站翁譓雯調查筆錄）。證人
      即客戶黃輝於於臺南市調查站訊問時證稱：「我均以電話向萬豐行下單買賣外
      匯，由該公司業務員梁淑秀為我門下單至澳門華基利公司」「我與萬豐行簽約
      買賣外匯，該公司可買賣之外匯種類為毆元、英鎊、日幣、瑞士法郎等四種，
      開戶保證金美金一萬元，手續費若干我並不清楚，均由業務員為我清算，：：
      ：」等語（見臺南市調查站黃輝調查筆錄）。上開各人證述之情節，核與被告
      乙○○、甲○○、丁○○及共同被告吳坤聰於臺南市調查站供述之情節相符，
      被告乙○○、甲○○、丙○○、丁○○並未依照萬豐行登記之上開營業項目經
      營，而係共同以萬豐行名義招攬客戶至華基利公司開立美金帳戶，並提供場所
      設備及相關外匯資訊（如價位詢問、盤勢分析）等服務，供客戶利用萬豐行電
      話專線自行向華基利公司下單交易，以仲介外幣保證金交易，並有如附表所示
      之物品扣案及查獲現場照片五張附卷足資佐證。雖被告丁○○辯稱其未代客戶
      下單操作，尚非可採。依上開財政部證券暨期貨管理委員會函說明及期貨交易
      法第三條第一項之規定，被告乙○○、丙○○、甲○○、丁○○及共同被告吳
      坤聰係經營期貨交易業務。
（四）按期貨交易法第五十六條第一項規定：「非期貨商除本法另有規定外，不得經
      營期貨交易業務。」。被告丙○○於本院本審準備程序時供稱：「（你和乙○○、甲○○、丁○○是否為期貨商？）我不是，據我所知，乙○○用我的名義
      成立萬豐行時，他也不是期貨商，其他人我不清楚。」等語（見本院本審卷九
      十二年十一月十七日準備程序筆錄）。被告乙○○、丙○○、甲○○、丁○○
      於八十八年間是否為期貨商，依「期貨商設置標準」第二條規定「期貨商之組
      織應為股份有限公司：：：。」，故本國期貨市場之合法期貨商並無以個人身
  分申請設立者」，有財政部證券暨期貨管理委員會九十二年十一月二十五日臺
      財證七字第０９２０１５６５９６號函一份附於本院本審卷可按，則萬豐行及
      被告乙○○、甲○○、丙○○、丁○○均非期貨商，被告乙○○、甲○○、丙○○、丁○○竟為本件期貨仲介行為，即有違反期貨交易法第五十六條第一項
      之規定。
（五）綜上所述，被告乙○○、丙○○、甲○○、丁○○均非期貨商，確有經營期貨
      交易業務之犯行，事證明確，其等四人之犯行堪以認定。
三、核被告乙○○、丙○○、甲○○、丁○○所為，均係犯期貨交易法第一百十二條
    第三款之非期貨商經營期貨交易業務罪。公訴人認其等係違反期貨交易法第三條
    第一項第四款、第八十二條第一項之規定，應成立同法第一百十二條第五款之未
    經許可，擅自經營期貨經理及顧問事業罪，尚有未洽，起訴法條應予變更。被告
    乙○○、甲○○、丁○○與丙○○，被告乙○○、甲○○、丁○○與共同被告吳
    坤聰分別對於犯罪之實施，均有犯意聯絡及行為分擔，皆各為共同正犯。
四、原審認被告乙○○、丙○○、甲○○、丁○○事證明確，予以論罪科刑，固非無
    見，惟查（一）萬豐行係於八十八年七月十三日，徵得吳坤聰同意，將名義負責
    人變更為吳坤聰。原判決事實欄記載同年八月間，徵得吳坤聰同意，將名義負責
    人變更為吳坤聰，即有未洽。（二）被告乙○○、丙○○、甲○○、丁○○均非
    期貨商，而共同經營期貨交易業務，違反期貨交易法第五十六條第一項之規定，
    均係犯期貨交易法第一百十二條第三款之非期貨商經營期貨交易業務罪。原判決
    認定其等四人共同未經許可，擅經營期貨顧問事業及其他期貨服務事業，均係犯
    期貨交易法第一百十二條第五款之未經許可，擅自經營期貨顧問事業及其他期貨
    服務業罪，亦有未合。被告乙○○、丙○○、甲○○、丁○○上訴，仍執前詞，
    否認有違反期貨交易法之犯行，並指摘原判決不當，固均無理由，惟原判決既有
    可議，應由本院將被告乙○○、丙○○、甲○○、丁○○部分撤銷改判。爰審酌
    被告乙○○、丙○○、甲○○、丁○○所從事者係公司登記範圍以外之期貨交易
    業務，尚無與客戶對作情事，其等犯罪之動機、目的、手段、各生活狀況、品行
    、智識程度、萬豐行所經營時間非長，且於查獲之八十八年八月六日後即未再繼
    續營業註銷登記，犯罪所生危害尚小及犯罪後之態度等一切情狀，分別判處被告
    乙○○有期徒刑六月，被告丙○○、甲○○、丁○○，各有期徒刑四月。又查被
    告丁○○於八十年間，曾犯賭博罪，經臺灣高等法院高雄分院判處有期徒刑七月
    確定，業於八十二年十一月十六日執行完畢，其於五年以內未曾受有期徒刑以刑
    之宣告，被告乙○○、丙○○、甲○○則前均未曾受有期徒刑以上刑之宣告，有
    臺灣高等法院被告全國前案紀錄表各一份附於本院本審卷可憑，其等經此教訓後
    ，應知所警惕，信無再犯之虞，因認所宣告之刑均以暫不執行為適當，併就被告
    乙○○諭知緩刑三年，被告丙○○、甲○○、丁○○則均諭知緩刑二年，以勵自
    新。扣案如附表編號四、六、十二號所示之物，據被告丙○○於本院本審準備程
    序時雖供稱：「（原判決附表編號四、六、十二所示之物，是何人的？）我不知
    道，因為我沒有實際負責業務及財務的工作。」，惟被告乙○○既係萬豐行實際
    負責人，且其於原審中曾陳明附表編號六、十二為萬豐行所有供給客戶使用（見
    原審卷第一三九頁），另附表編號四，亦屬萬豐行所有供經營外匯保證金交易所
    用，亦為被告吳坤聰於調查站調查站調查中陳明在卷（見吳坤聰調查筆錄），故
    上開附表編號四、六、十二號所示之物應屬被告乙○○所有，供共同犯上開犯行
    所用之物，爰依刑法第三十八條第一項第二款規定宣告沒收。至扣案如附表編號
    一至三號所示之物，雖分別係被告等犯罪所用之物，惟被告乙○○供稱均係華基
    利公司所有，如附表編號五、七至十一、十三至十五號所示之物，雖分別為萬豐
    行實際負責人被告乙○○所有，惟並非與外匯保證金交易有關資訊，故非供犯罪
    所用之物，而如附表編號十六號所示之萬豐行客戶賣匯水單為客戶所有，業據被
    告乙○○供明在卷，均不另宣告沒收。
五、被告乙○○、甲○○、丁○○經本院本審合法傳喚，均無正當理由不到庭，爰不
    待其等陳述，逕行判決。
據上論結，應依刑事訴訟法第三百六十九條第一項前段、第三百六十四條、第二百九
十九條第一項前段、第三百條、第三百七十一條，期貨交易法第一百十二條第三款，
刑法第十一條前段、第二十八條、第七十四條第一款、第二款、第三十八條第一項第
二款，判決如主文。
本案經檢察官吳萃芳到庭執行職務。
中    華    民    國      九十三      年      六      月      二十四    日
                                  臺灣高等法院臺南分院刑事第三庭
                                      審判長法官  陳    義    仲
                                            法官  楊    子    莊
                                            法官  陳    清    溪
右正本證明與原本無異。
如不服本判決，應於判決送達後十日內向本院提出上訴狀，其未敘述理由者並應於提
出上訴狀後十日內向本院補提理由書（應附繕本)。
                                      法院書記官  尤    乃    玉
中    華    民    國      九十三      年      六      月      二十五    日
附錄法條:
期貨交易法第一百一十二條：
有下列情事之一者，處七年以下有期徒刑，得併科新台幣三百萬元以下罰金：
一未經許可，擅自經營期貨交易所或期貨交易所業務者。
二未經許可，擅自經營期貨結算機構者。
三違反第五十六條第一項之規定者。
四未經許可，擅自經營槓桿交易商者。
五未經許可，擅自經營期貨信託事業、期貨經理事業、期貨顧問事業或其他期貨服務
  事業者。
六期貨信託事業違反第八十四條第一項規定募集期貨信託基金者。
七違反第一百零六條、第一百零七條或第一百零八條第一項之規定者。
附表：
┌──┬───────────────────────┬────┬───┐
│編號│  物        品        名        稱            │數  量  │備  考│
├──┼───────────────────────┼────┼───┤
│  一│華基利投（國際集團）有限公司、澳門對帳單      │    一冊│      │
├──┼───────────────────────┼────┼───┤
│  二│客戶協議書                                    │    五本│      │
├──┼───────────────────────┼────┼───┤
│  三│客戶匯款流程                                  │    一冊│      │
├──┼───────────────────────┼────┼───┤
│  四│交易策略驗證報告                              │    一冊│沒收  │
├──┼───────────────────────┼────┼───┤
│  五│客戶明細表                                    │    一冊│      │
├──┼───────────────────────┼────┼───┤
│  六│匯出匯款申請書                                │    一冊│沒收  │
├──┼───────────────────────┼────┼───┤
│  七│員工名冊                                      │    一冊│      │
├──┼───────────────────────┼────┼───┤
│  八│員工人事資料表                                │    一冊│      │
┌──┬───────────────────────┬────┬───┐
│  九│員工履歷表                                    │    一冊│      │
├──┼───────────────────────┼────┼───┤
│  十│準客戶紀錄表                                  │    一冊│      │
├──┼───────────────────────┼────┼───┤
│十一│新進專員待遇核定辦法                          │    一冊│      │
├──┼───────────────────────┼────┼───┤
│十二│匯業財經集團萬豐行外匯買賣介紹                │    一冊│沒收  │
├──┼───────────────────────┼────┼───┤
│十三│會計憑證（5.1. ～5.）                   │    一冊│      │
├──┼───────────────────────┼────┼───┤
│十四│會計憑證（5.1. ～5.）                   │    一冊│      │
├──┼───────────────────────┼────┼───┤
│十五│會計憑證（3.1. ～4.）                   │    一冊│      │
├──┼───────────────────────┼────┼───┤
│十六│萬豐行客戶賣匯水單                            │    一冊│      │
└──┴───────────────────────┴────┴───┘
